【裁判字號】    97,易,518
【裁判日期】    970630
【裁判案由】    竊盜等
【裁判全文】
臺灣桃園地方法院刑事判決               97年度易字第518號
公  訴  人  臺灣桃園地方法院檢察署檢察官
被      告  甲○○
上列被告因竊盜等案件，經檢察官提起公訴（97年度偵字第52、
5404號），被告於本院準備程序進行中，就被訴事實為有罪之陳
述，經本院告知簡式審判程序意旨，並聽取公訴人及被告之意見
後，本院裁定依簡式審判程序審理，判決如下：
    主  文
甲○○踰越安全設備竊盜，處有期徒刑捌月。
    事  實
一、甲○○基於意圖為自己不法所有之竊盜犯意，於民國96年12
    月9 日下午4 時許，騎車前往位於桃園縣中壢市下興南2-6
    號之乙○○所管領但無人居住之倉庫，並自該址後方廁所牆
    壁上之氣窗攀爬入內，而踰越該安全設備，其見該倉庫內地
    上放有乙○○所有之老虎鉗1 把，可供嗣後修理機車之用，
    遂徒手竊取該老虎鉗（檢察官於起訴書記載甲○○持老虎鉗
    竊取電纜線1 捆，容有誤會，應予更正），並在倉庫之天花
    板旁儲藏空間內休息，且將竊得之老虎鉗放在身旁，以便睡
    醒後帶離現場，惟於當日晚上11時許，即為屋主乙○○發現
    ，並報警查獲，始知上情。
二、案經乙○○訴由桃園縣政府警察局中壢分局報請臺灣桃園地
    方法院檢察署檢察官偵查起訴。
    理  由
一、程序部分：本件被告甲○○所犯係死刑、無期徒刑或最輕本
    刑為3 年以上有期徒刑以外之罪，其於準備程序中就被訴事
    實均為有罪之陳述，經本院告知簡式審判程序之旨，並聽取
    當事人意見後，本院依刑事訴訟法第284 條之1 、第273 條
    之1 第1 項規定裁定進行簡式審判程序，合先敘明。
二、上開事實，業據被告迭於警詢、偵訊及本院準備、審理程序
    中坦承不諱，核與證人即告訴人乙○○於警詢中證述之情節
    相符，並有扣案之乙○○所有之老虎鉗1 把為憑，且有扣押
    筆錄、現場照片在卷可稽；雖乙○○證稱其發現電纜線遭剪
    斷，惟其並未目睹被告剪斷該捆電纜線之經過，被告於警詢
    起又已坦承自己竊取老虎鉗之行為，並自白稱「我只是要把
    老虎鉗據為己有，別無其他用途，不是用來竊取電纜線之工
    具」等語甚詳，且核與其偵訊及本院所為之自白均相一致，
    證人乙○○又稱該老虎鉗確為其所有，復依卷存照片，電纜
    線係成捆放置在倉庫地上，被告卻是睡在靠天花板之儲藏空
    間內，而老虎鉗又係放在被告所睡之枕頭旁，被告辯稱並無
    注意到地上放有該捆電纜線，客觀上實無法排除此可能，是
    當認被告係以攀爬氣窗之方式侵入乙○○位於上址之倉庫，
    又竊得乙○○所有之老虎鉗1 把甚明，被告此部份任意性之
    自白顯與事實相符而可採信，故本案事證明確，被告犯行堪
    以認定，自應依法論科。
三、按毀越門扇而入室行竊，其越入行為即屬侵入住宅，已結合
    於所犯加重竊盜之罪質中，無更行構成侵入住宅罪之理（最
    高法院27年上字第1887號判例意旨參照），本件被告雖無故
    侵入乙○○所管領之上開無人居住之倉庫建築物，但其以踰
    越安全設備之方式入內行竊，依上判例意旨，自不應另論以
    刑法第306 條第1 項之無故侵入他人建築物罪，是核被告所
    為，應僅該當刑法第321 條第1 項第2 款之踰越安全設備竊
    盜罪。檢察官於起訴書認被告另該當侵入住居罪，並就被告
    所犯加重竊盜罪之加重情狀記載有誤，均有未洽，應逕予敘
    明更正如上。爰審酌被告隨意侵入他人倉庫，並竊取他人財
    物，前又屢有竊盜之前案紀錄（但不構成累犯），蔑視他人
    財產權，然此次犯後坦承全部犯行，態度尚可，且其竊得之
    老虎鉗業經扣案，嗣後得以歸還予被害人乙○○（此部分應
    由檢察官另為處理），犯罪所造成之損害不大，暨其素行、
    生活狀況、犯罪之動機、目的、手段等一切情狀，兼參酌公
    訴人及被告關於刑度之意見，量處如主文所示之刑，以示懲
    戒。另扣案之管鉗及鋼鋸各1 把，雖均為被告所有，然無證
    據證明與本案有關，自不得併予沒收，附此敘明。
據上論斷，應依刑事訴訟法第284 條之1 、第273 條之1 第1 項
、第299 條第1 項前段，刑法第321 條第1 項第2 款，判決如主
文。
本案經檢察官柯博齡到庭執行職務。
中    華    民    國    97    年    6     月    30    日
                  刑事第五庭  法  官  吳勇毅
如不服本判決，應於判決送達後10日內向本院提出上訴狀（應附
繕本），其未敘述上訴理由者，應於上訴期間屆滿後20日內補提
理由書狀於本院，上訴於臺灣高等法院。
以上正本證明與原本無異。
                              書記官  羅婉榕
中    華    民    國    97    年    6     月    30    日
附錄本案論罪科刑法條全文：
中華民國刑法第321條
（加重竊盜罪）
犯竊盜罪而有左列情形之一者，處6 月以上、5 年以下有期徒刑
：
一  於夜間侵入住宅或有人居住之建築物、船艦或隱匿其內而犯
    之者。
二  毀越門扇、牆垣或其他安全設備而犯之者。
三  攜帶兇器而犯之者。
四  結夥三人以上而犯之者。
五  乘火災、水災或其他災害之際而犯之者。
六  在車站或埠頭而犯之者。
前項之未遂犯罰之。


司法院資訊處製作；財團法人民間司法改革基金會備份。
